【裁判字號】    89,易,103
【裁判日期】    890901
【裁判案由】    贓物
【裁判全文】
臺灣士林地方法院刑事判決                          八十九年度易字第一三號
    公  訴  人  臺灣士林地方法院檢察署檢察官
    被      告  乙○○
右列被告因贓物案件，經檢察官提起公訴（八十八年度偵字第六０二九號），本院判
決如左：
    主  文
乙○○故買贓物，處有期徒刑肆月。
    事  實
一、乙○○有侵占、竊盜前科（均不構成累犯），於民國八十八年六月六日中午十二
    時許，在台北市大同區○○○路、環河北路附近九號水門，明知綽號「阿明」之
    不詳姓名男子所交付之車牌ＱＳＨ─九二一號輕機車係來路不明之贓車（係甲○
    ○所有，於八十八年五月十七日下午三時許在台北市大同區○○○路○段六二號
    之十八前失竊），仍故以新台幣（下同）二千元之價格買受。嗣於同日下午三時
    十五分許，乙○○騎乘該贓車行經台北市○○區○○路重陽橋機車引道時，為警
    當場查獲。
二、案經台北市政府警察局士林分局移送台灣士林地方法院檢察署檢察官偵查起訴。
    理  由
一、訊據被告乙○○矢口否認有何故買贓物之犯行，辯稱：伊不知該機車是贓車云云
    。經查：
  （一）、車牌ＱＳＨ─九二一號輕機車，係甲○○所有，於八十八年五月十七日下
          午三時許在台北市大同區○○○路○段六二號之十八前失竊，業據被害人
          甲○○指訴綦詳，並有贓物認領收據、車輛竊盜、車牌失竊資料個別查詢
          報表各一紙在卷可憑。
  （二）、被告自承曾以每輛約二萬元之價格向機車行購買過中古機車五、六次，每
          次均有辦理過戶手續，並取得行車執照，亦曾因騎車未帶行車執照為警舉
          發（見本院八十九年八月十八日訊問筆錄）。則被告既有多次購買機車之
          經驗，又知未帶行車執照騎車會被取締，應知購車需向車主索取行車執照
          並辦理過戶手續甚明。
  （三）、被告於警訊時已明白供稱：「阿明」沒有拿任何證明文件給伊，他只說隔
          天要寫證明文件給伊等語（見偵卷第十一頁背面），並未提及其迄未付清
          車款，亦未提及「阿明」俟其付清車款後，要給其行車執照。惟被告於偵
          查中竟改稱：伊向「阿明」買二千元，因「阿明」下棋輸伊六百元，伊要
          再給「阿明」一千四百元，「阿明」說要寫讓渡書給伊，伊去向嫂嫂借錢
          ，伊找不到，回程時就被查獲云云（見偵卷第二十四頁背面、第二十五頁
          ），嗣於本院審理時又改稱：伊向「阿明」買三千元，「阿明」下棋輸伊
          一千元，伊已給「阿明」一千元，還欠「阿明」一千元，伊即騎乘該車回
          去拿一千元給「阿明」，車程須一小時，等伊拿錢給「阿明」，「阿明」
          才要給伊行車執照云云（見本院八十九年八月十八日訊問筆錄）。是被告
          嗣後於偵查中及審理時所供內容完全迥異，足見被告辯稱其尚未付清車款
          ，「阿明」俟其付清車款後才要給其行車執照云云，應係臨訟編撰之詞，
          不足採信。由此觀之，被告以低廉之價格向「阿明」購車，竟未向「阿明
          」索取行車執照，亦未要求檢視行車執照，可見被告於購車時已知該機車
          之來源有問題。
  （四）、再者，機車買賣需辦理過戶手續，被告豈會不知「阿明」之姓名、住所及
          聯絡方法，被告苟真受「阿明」詐騙而誤購贓車，何以要隱瞞「阿明」之
          真實身分及聯絡方法。
    綜上所述，被告所辯要屬事後畏罪卸責之詞，不足採信。被告罪證明確，犯行堪
    以認定。
二、核被告所為係犯刑法第三百四十九條第二項之故買贓物罪。爰審酌被告之品性、
    生活狀況、智識程度、犯罪之動機、目的、手段、所生之損害，及犯罪後毫無悔
    意，猶飾詞圖卸等一切情狀，量處如主文所示之刑。
據上論斷，應依刑事訴訟法第二百九十九條第一項前段、刑法第三百四十九條第二項
、罰金罰鍰提高標準條例第一條前段，判決如主文。
本案經檢察官劉異海到庭執行職務。
中      華      民      國      八十九      年      九    月    一      日
                                    臺灣士林地方法院刑事第二庭
                                          法  官  楊  智  勝
右正本證明與原本無異。
如不服本判決，應於判決送達後十日內，向本院提出上訴狀。
                                          書記官  曾  韻  蒔
中      華      民      國      八十九      年      九    月    四      日
附錄本案論罪科刑法條全文
刑法第三百四十九條第二項
搬運、寄藏、故買贓物或為牙保者，處五年以下有期徒刑、拘役或科或併科一千元以
下罰金。


司法院資訊處製作；財團法人民間司法改革基金會備份。
